<!DOCTYPE html PUBLIC "-//W3C//DTD XHTML 1.0 Transitional//EN" "http://www.w3.org/TR/xhtml1/DTD/xhtml1-transitional.dtd">
<html xmlns="http://www.w3.org/1999/xhtml">
<head>
	<meta http-equiv="Content-Type" content="text/html; charset=iso-8859-1" />
	<title>Ymmärrä suomea</title>
	<style type="text/css" media="all">@import "css/styles.css";</style>
	<script type="text/javascript" src="swfobject.js"></script>
</head>
<body class="font-medium">
	<div id="main-wrapper">
		<div id="topbar"></div>
		<div id="main-menu">
			<table cellspacing="0" cellpadding="0" border="0" class="add-links"><tr>
				<td class="item"><img class="raquo" src="i/raquo.gif" alt="" height="7" width="4" /><a href="/ymmarra/index.php?moduli=sanakirja">Sanakirja</a></td>
				<td class="item"><img class="raquo" src="i/raquo.gif" alt="" height="7" width="4" /><a href="/ymmarra/index.php?moduli=verbit">Verbiluettelo</a></td>
				<td class="item"><img class="raquo" src="i/raquo.gif" alt="" height="7" width="4" /><a href="/ymmarra/index.php?moduli=kielioppi">Kielioppi</a></td>
			</tr></table>
			<table cellspacing="0" cellpadding="0" border="0"><tr>
				<td class="item"><img class="raquo" src="i/raquo.gif" alt="" height="7" width="4" /><a href="/ymmarra/index.php">Etusivu</a></td>
				<td class="item"><img class="raquo" src="i/raquo.gif" alt="" height="7" width="4" /><a href="/ymmarra/index.php?moduli=tekstit">Lukutekstit</a></td>
			</tr></table>
		</div>
		<div id="content">
			<table cellspacing="0" cellpadding="0" border="0" id="content-wrapper"><tr>
				<td>
					<div id="left-menu">
												<div class="header-verb"><span>Verbit</span></div>
						<div class="menu">
								<div class="init"><a href="/ymmarra/index.php?moduli=verbit&kirjain=a">A</a></div>
								<div class="init"><a href="/ymmarra/index.php?moduli=verbit&kirjain=e">E</a></div>
								<div class="init"><a href="/ymmarra/index.php?moduli=verbit&kirjain=h">H</a></div>
								<div class="init"><a href="/ymmarra/index.php?moduli=verbit&kirjain=i">I</a></div>
								<div class="init"><a href="/ymmarra/index.php?moduli=verbit&kirjain=j">J</a></div>
								<div class="init"><a href="/ymmarra/index.php?moduli=verbit&kirjain=k">K</a></div>
								<div class="init"><a href="/ymmarra/index.php?moduli=verbit&kirjain=l">L</a></div>
								<div class="init"><a href="/ymmarra/index.php?moduli=verbit&kirjain=m">M</a></div>
								<div class="init"><a href="/ymmarra/index.php?moduli=verbit&kirjain=n">N</a></div>
								<div class="init"><a href="/ymmarra/index.php?moduli=verbit&kirjain=o">O</a></div>
								<div class="init"><a href="/ymmarra/index.php?moduli=verbit&kirjain=p">P</a></div>
								<div class="init"><a href="/ymmarra/index.php?moduli=verbit&kirjain=r">R</a></div>
								<div class="init"><a href="/ymmarra/index.php?moduli=verbit&kirjain=s">S</a></div>
								<div class="init"><a href="/ymmarra/index.php?moduli=verbit&kirjain=t">T</a></div>
								<div class="init"><a href="/ymmarra/index.php?moduli=verbit&kirjain=u">U</a></div>
								<div class="init"><a href="/ymmarra/index.php?moduli=verbit&kirjain=v">V</a></div>
								<div class="init"><a href="/ymmarra/index.php?moduli=verbit&kirjain=y">Y</a></div>
								<div class="init"><a href="/ymmarra/index.php?moduli=verbit&kirjain=Ä">Ä</a></div>
						</div>					</div>
				</td>
				<td>
					<div id="main-content">
						<div id="path">
							<a href=".">Etusivu</a> &gt; <a href="/ymmarra/index.php?moduli=verbit&kirjain=R">R</a>						</div>
													<h1>RAJOITTAA</h1>
						<table cellspacing="0" cellpadding="0" border="0">
							<tr>
								<td colspan="2" style="padding-bottom:10px;"><strong>Aktiivin indikatiivi</strong></td>
							</tr>
							<tr>
								<td><pre>PREESENS                   
minä      rajoitan         
sinä      rajoitat         
hän       rajoittaa        
me        rajoitamme       
te        rajoitatte       
he        rajoittavat      

PASSIIVI
          rajoitetaan      

IMPERFEKTI                 
         rajoitin          
         rajoitit          
         rajoitti          
         rajoitimme        
         rajoititte        
         rajoittivat       

PASSIIVI
         rajoitettiin      

PERFEKTI
olen     rajoittanut       
olet     rajoittanut       
on       rajoittanut       
olemme   rajoittaneet      
olette   rajoittaneet      
ovat     rajoittaneet      

PASSIIVI
on       rajoitettu        

PLUSKVAMPERFEKTI
olin     rajoittanut       
olit     rajoittanut       
oli      rajoittanut       
olimme   rajoittaneet      
olitte   rajoittaneet      
olivat   rajoittaneet      

PASSIIVI
oli      rajoitettu        
</pre></td>
								<td>&nbsp;&nbsp;&nbsp;</td>
								<td><pre>     KIELTOMUOTO
     en        rajoita
     et        rajoita
     ei        rajoita
     emme      rajoita
     ette      rajoita
     eivät     rajoita


     ei        rajoiteta

   
     en        rajoittanut
     et        rajoittanut
     ei        rajoittanut
     emme      rajoittaneet
     ette      rajoittaneet
     eivät     rajoittaneet


     ei        rajoitettu


      en      ole rajoittanut
      et      ole rajoittanut
      ei      ole rajoittanut
      emme    ole rajoittaneet
      ette    ole rajoittaneet
      eivät   ole rajoittaneet


     ei      ole rajoitettu


      en    ollut  rajoittanut
      et    ollut  rajoittanut
      ei    ollut  rajoittanut
      emme  olleet rajoittaneet
      ette  olleet rajoittaneet
      eivät olleet rajoittaneet


     ei    ollut  rajoitettu
</pre></td>
							</tr>
						</table>
						<table cellspacing="0" cellpadding="0" border="0">
							<tr>
								<td colspan="2" style="padding-bottom:10px;"><strong>Aktiivin konditionaali</strong></td>
							</tr>
							<tr>
								<td><pre>PREESENS 
minä     rajoittaisin      
sinä     rajoittaisit      
hän      rajoittaisi       
me       rajoittaisimme    
te       rajoittaisitte    
he       rajoittaisivat    

PASSIIVI
         rajoitettaisiin   

PERFEKTI
olisin   rajoittanut       
olisit   rajoittanut       
olisi    rajoittanut       
olisimme rajoittaneet      
olisitte rajoittaneet      
olisivat rajoittaneet      

PASSIIVI
olisi    rajoitettu        
</pre></td>
								<td>&nbsp;&nbsp;&nbsp;</td>
								<td><pre> 
      en          rajoittaisi
      et          rajoittaisi
      ei          rajoittaisi
      emme        rajoittaisi
      ette        rajoittaisi
      eivät       rajoittaisi 


     ei          rajoitettaisi


      en olisi    rajoittanut
      et olisi    rajoittanut
      ei olisi    rajoittanut
      emme olisi  rajoittaneet
      ette olisi  rajoittaneet
      eivät olisi rajoittaneet


     ei olisi    rajoitettu
</pre></td>
							</tr>
						</table>
						<table cellspacing="0" cellpadding="0" border="0">
							<tr>
								<td colspan="2" style="padding-bottom:10px;"><strong>Aktiivin potentiaali</strong></td>
							</tr>
							<tr>
								<td><pre>PREESENS
minä     rajoittanen       
sinä     rajoittanet       
hän      rajoittanee       
me       rajoittanemme     
te       rajoittanette     
he       rajoittanevat     

PASSIIVI
         rajoitettaneen    

PERFEKTI
lienen   rajoittanut       
lienet   rajoittanut       
lienee   rajoittanut       
lienemme rajoittaneet      
lienette rajoittaneet      
lienevät rajoittaneet      

PASSIIVI
lienee   rajoitettu        
</pre></td>
								<td>&nbsp;&nbsp;&nbsp;</td>
								<td><pre> 
      en          rajoittane
      et          rajoittane
      ei          rajoittane
      emme        rajoittane
      ette        rajoittane
      eivät       rajoittane


     ei          rajoitettane


      en    liene rajoittanut
      et    liene rajoittanut
      ei    liene rajoittanut
      emme  liene rajoittaneet
      ette  liene rajoittaneet
      eivät liene rajoittaneet


     ei    liene rajoitettu
</pre></td>
							</tr>
						</table>
						<table cellspacing="0" cellpadding="0" border="0">
							<tr>
								<td colspan="2" style="padding-bottom:10px;"><strong>Aktiivin imperatiivi</strong></td>
							</tr>
							<tr>
								<td><pre>PREESENS

(sinä)   rajoita           
(hän)    rajoittakoon      
(me)     rajoittakaamme    
(te)     rajoittakaa       
(he)     rajoittakoot      

PASSIIVI
         rajoitettakoon    

PERFEKTI

ole      rajoittanut       
olkoon   rajoittanut       
olkaamme rajoittaneet      
olkaa    rajoittaneet      
olkoot   rajoittaneet      

PASSIIVI

olkoon   rajoitettu        
</pre></td>
								<td>&nbsp;&nbsp;&nbsp;</td>
								<td><pre> 

      älä         rajoita
      älköön      rajoittako
      älkäämme    rajoittako
      älkää       rajoittako
      älkööt      rajoittako 


     älköön      rajoitettako



      älä ole       rajoittanut
      älköön olko   rajoittanut
      älkäämme olko rajoittaneet
      älkää olko    rajoittaneet
      älkööt olko   rajoittaneet



     älköön olko   rajoitettu
</pre></td>
							</tr>
						</table>
						<table cellspacing="0" cellpadding="0" border="0">
							<tr>
								<td colspan="2" style="padding-bottom:10px;"><strong>Verbin nominaalimuodot</strong></td>
							</tr>
							<tr>
								<td><pre>I INFINITIIVI              

Lyhyempi muoto:            
         rajoittaa         

Pitempi muoto:             
         rajoittaakseni    
         rajoittaaksesi
         rajoittaakseen
         rajoittaaksemme
         rajoittaaksenne
         rajoittaakseen

III  INFINITIIVI           

inessiivi    rajoittamassa 
elatiivi     rajoittamasta 
illatiivi    rajoittamaan  
adessiivi    rajoittamalla
abessiivi    rajoittamatta 
instruktiivi rajoittaman   
                           
Passiivi
instruktiivi rajoitettaman 
                           
                           
</pre></td>
								<td>&nbsp;&nbsp;&nbsp;</td>
								<td><pre> II INFINITIIVI

 inessiivi    rajoittaessa
 instruktiivi rajoittaen

 Passiivi
 inessiivi    rajoitettaessa






 IV INFINITIIVI

  nominatiivi  rajoittaminen
  partitiivi   rajoittamista
     

  I PARTISIIPPI
  aktiivi      rajoittava
  passiivi     rajoitettava

  II PARTISIIPPI
  aktiivi      rajoittanut
  passiivi     rajoitettu
</pre></td>
							</tr>
						</table>

					</div>
				</td>
			</tr></table>		</div>
		<div id="footer"><a href="http://www.oph.fi/"><img src="i/oph_logo_ymmarrasuomea.gif" width="157" height="35" alt="OPH" /></a></div>
	</div>
</body>
</html>
